【裁判字號】    98,審小上,104
【裁判日期】    981030
【裁判案由】    返還押租金
【裁判全文】
臺灣臺北地方法院民事裁定           98年度審小上字第104號
上  訴  人
即原審被告  乙○○○
被上 訴 人
即原審原告  三越企業股份有限公司
法定代理人  甲○○
上列當事人間請求返還押租金等事件，上訴人對於中華民國98年
6月30日本院新店簡易庭98年度店小字第558號第一審小額民事判
決提起上訴，本院裁定如下：
  主   文
上訴駁回。
第二審訴訟費用新臺幣壹仟伍佰元由上訴人負擔。
    理   由
一、按對於小額程序第一審裁判之上訴或抗告，非以其違背法令
    為理由，不得為之；上訴狀內應記載上訴理由，表明下列各
    款事項︰（一）原判決所違背之法令及其具體內容。（二）
    依訴訟資料可認為原判決有違背法令之具體事實，民事訴訟
    法第436條之24第2項、第436條之25定有明文。又按對於小
    額程序之第一審裁判提起上訴時，如係以第一審判決有不適
    用法規或適用法規不當為上訴理由時，其上訴狀或理由書應
    有具體之指摘，並揭示該法規之條項或其內容。若係成文法
    以外之法則，應揭示該法則之旨趣；其為經驗法則、證據法
    則者，亦應具體指摘揭示該經驗法則或證據法則；倘為司法
    院解釋或本院之判決，則應揭示該判解之字號或其內容，上
    訴狀或理由書如未依此項方法表明者，即難認為已對小額程
    序之第一審判決之違背法令有具體之指摘，其上訴自難認為
    合法，最高法院71年台上字第314號及70年度台上字第720號
    判例參照。小額事件之上訴程序，並未準用同法第469條第6
    款規定，因之，判決不備理由或理由矛盾不得為小額事件上
    訴第二審之理由。復按，當事人於第二審程序不得提出新攻
    擊或防禦方法。但因原法院違背法令致未能提出者，不在此
    限，民事訴訟法第436條之28亦有明文。
二、上訴意旨略以：原審判決以被上訴人在上訴人同意下已於97
    年8月23日將系爭房屋交還上訴人，而無違約之事實，因而
    認定上訴人主張被上訴人尚未交還系爭房屋之鑰匙，未回復
    系爭房屋原狀，應給付違約金等語，尚難採信，而為上訴人
    敗訴之判決，顯有未當。且原審判決以上訴人存證信函內容
    文字，指稱係在上訴人同意下，被上訴人業已於民國97年8
    月23日將系爭房屋交還給到場之上訴人，而將上訴人主張未
    點交指為同意點交等語，顯有採證不依證據之違法。又系爭
    房屋水管阻塞、日光燈故障、玻璃窗破裂等，原審未予詳查
    ，竟依租賃契約第11條之約定，認定房屋之損害非完全須由
    被上訴人負責，而為該部分上訴人敗訴之判決，顯有判決不
    依證據及不備理由之違法。縱被上訴人於98年1月15日交付
    鑰匙完成交屋，其逾期達7個月，應給付上訴人違約金新臺
    幣（下同）210,000元、水管阻塞花費18,000元、玻璃與日
    光燈之更換及修繕800元、電費570元，共計229,370元，上
    訴人主張在被上訴人請求金額範圍內應予抵銷云云。
三、經查，依上訴人於上訴狀內所記載之上訴理由，無非在於指
    摘原審證據之取捨與事實之認定，並未表明原判決所違背之
    法令及其具體內容，或具體指摘原審判決有何不適用法規或
    適用不當之情形，亦未指明所違背之法規、法則、司法解釋
    或最高法院判例，且就整體訴訟資料亦無從認定原判決有何
    違背法令之具體事實，難認已於上訴狀內依法表明原審判決
    如何具體違背法令，其又無舉證原審判決有何民事訴訟法第
    469條第6款「判決不備理由或理由矛盾」之情形。再者，上
    訴人主張就被上訴人請求金額範圍內為抵銷抗辯之意，並未
    見上訴人於原審為抗辯並提出證據方法，其於第二審上訴始
    陳明此情，依前揭規定意旨，亦屬新攻擊防禦方法而不得再
    行提出，是揆諸上開說明，上訴人提出本件上訴，並不合法
    ，均應予駁回。
四、本件第二審訴訟費用額，確定為如主文第2項所示。
五、據上論結，本件上訴不合法，依民事訴訟法第436條之32第
    1項、第2項、第444條第1項前段、第436條之19第1項、第95
    條、第78條，裁定如主文。
中    華    民    國    98    年    10    月    30    日
                  民事第四庭  審判長法  官  朱漢寶
                                    法  官  傅中樂
                                    法  官  張瑜鳳
以上正本係照原本作成
本裁定不得抗告。
中    華    民    國    98    年    10    月    30    日
                              書記官  羅元秀


司法院資訊處製作；財團法人民間司法改革基金會備份。
